【裁判字號】    97,易,604
【裁判日期】    970715
【裁判案由】    竊盜等
【裁判全文】
臺灣臺南地方法院刑事判決               97年度易字第604號
公  訴  人  臺灣臺南地方法院檢察署檢察官
被      告  乙○○
上列被告因竊盜等案件，經檢察官提起公訴（97年度偵字第5002
號），本院判決如下：
    主  文
乙○○犯不能安全駕駛動力交通工具罪，累犯，處有期徒刑參月
；又犯竊盜罪，累犯，處有期徒刑參月；又犯竊盜罪，累犯，處
有期徒刑參月。應執行有期徒刑柒月。
    事  實
一、乙○○前因竊盜及妨害公務案件，經本院分別以93年度簡上
    字第217號及95年度訴字第234號刑事判決判處有期徒刑8月
    、5月，嗣經定應執行刑為有期徒刑11月確定，甫於民國96
    年3月3日縮短刑期執行完畢。詎乙○○仍不知悔改，復於97
    年3月20日上午7時許，獨自一人在臺南縣麻豆鎮○○路傳統
    市場外及其配偶位於臺南縣麻豆鎮北勢寮63號之租屋處內，
    飲用米酒及保力達藥酒各2瓶後，至同日下午3時許飲酒結束
    後，已達不能安全駕駛動力交通工具之程度，詎仍罔顧大眾
    行車之安全，酒後駕駛其女兒林麗珍所有之牌照號碼TKV-8
    66號輕型機車，於同日下午3時許途經臺南縣麻豆鎮港尾里
    客子寮11號旁之豬舍時，因見該處無人看管，竟基於意圖為
    自己不法之所有之犯意，徒手竊取丁○○所有置於該處之不
    銹鋼狗籠1個〔原價新臺幣（下同）3500元，現價值5000元
    〕，得手隨即騎乘機車離去現場。嗣於同日下午5時許，乙○○駕駛上開機車行經臺南縣麻豆鎮北勢寮68之10號旁之豬
    舍時，另基於意圖為自己不法所有之犯意，趁無人看管之際
    ，徒手竊取甲○○前開豬舍內之鐵門3面，得手後將鐵門放
    在其上開機車腳踏板上正欲離去現場時，遭甲○○發覺，乙○○旋即逃逸，經甲○○記下其上開機車牌號而報警處理。
    嗣為警於同日下午5時50分許，在臺南縣麻豆鎮北勢里南57
    線真理大學前十字路口東側50公尺處前查獲，並經警方測得
    其呼氣酒精濃度為0.57毫克。
二、案經臺南縣警察局麻豆分局報請臺灣臺南地方法院檢察署檢
    察官偵查起訴。
    理  由
一、本件所有卷證資料，公訴人及被告均同意作為證據，均表示
    沒有爭執，且迄於言詞辯論終結前亦未聲明異議。本院審酌
    該證據資料作成時之情況，核無違法取證或其他瑕疵，且為
    證明本件犯罪事實所必要之重要關係事項，認為以之作為證
    據為適當，上開具傳聞性質之相關證據資料，自得作為證據
    。
二、訊據被告乙○○對於其酒後駕車所犯不能安全駕駛動力交通
    工具罪部分坦承不諱，並有酒精測定紀錄表、測試觀察紀錄
    表、臺南縣警察局舉發違反道路交通管理事件通知單等各1
    紙附卷可資佐證。按汽（機）車駕駛人飲用酒類或其他類似
    物後其吐氣所含酒精濃度超過每公升0.25毫克或血液中酒精
    濃度超過百分之0.05者，不得駕車，道路交通安全規則第11
    4條第2款定有明文。又刑法第185條之3規定所稱之「不能安
    全駕駛」，係屬抽象危險犯，並不以發生具體危險為必要，
    對於飲酒後呼氣酒精濃度已達每公升0.55毫克（MG/L）以上
    ，肇事率為一般正常人之10倍，認為已達不能安全駕車之標
    準，此業經法務部88年5月18日以法88檢字第001669號函公
    告週知。被告經檢測其吐氣所含酒精濃度達公升0.57毫克，
    超過上開標準，足見被告已達不能安全駕駛動力交通工具之
    情狀甚明。事證明確，被告此部分之犯行洵堪認定。
三、訊據被告乙○○矢口否認其有為上開竊盜犯行，辯稱其沒有
    去偷竊不銹鋼狗籠，也沒有去偷竊上開鐵門，不銹鋼狗籠是
    其在丁○○家門口撿的云云。經查：
(1)、被告有為上開竊盜犯行，有扣押物品目錄表1紙、贓物認領
    保管單2紙及警察蒐證之現場照片16張附卷可資佐證。
(2)、被告上開之竊盜犯行，業經其於97年3月20日警詢時及檢察
    官97年3月21日偵查中坦承不諱，核與被害人丁○○、被害
    人即告訴人甲○○於警詢時所指述之情節相符。
(3)、證人即被害人丁○○於本院97年7月1日審理時證稱：本案之
    不銹鋼狗籠為其所有，平時都放在豬舍裡，沒有放到外面的
    空地，這個不銹鋼狗籠是要用的，並非丟棄不要用的，不銹
    鋼狗籠的價值以前買約3500元，但是現在的價值大概5000元
    ，該不銹鋼狗籠被被竊後才被被拆解等語。證人即告訴人甲○○於本院97年7月1日審理時證稱：97年3月20日下午5時左
    右其否親眼看到被告將其豬舍的鐵門拆下並且已經搬運到被
    告所騎之機車腳踏板上，被告為其當場抓到，後來被告逃跑
    ，其遂記下該機車車牌號碼而向警報案等語。
(4)、綜上所述，足認被告有為上開竊盜犯行，其上開所辯無非事
    後釋卸之詞，殊不足採信。事證明確，被告上開竊盜犯行洵
    堪認定。
四、核被告所為，係犯刑法第185條之3之公共危險罪及同法第32
    0條第1項之竊盜罪（竊盜2次）。被告所犯上開3罪間，犯意
    各別，行為互殊且竊盜之時間、地點不同，應予分論併罰。
    被告前曾犯如犯罪事實欄所載之罪，經判處有期徒刑確定，
    於96年3月3日縮短刑期執行完畢之事實，有刑案資料查註紀
    錄表及臺灣高等法院被告前案紀錄表附卷可稽，其於執行完
    畢後，5年以內，故意再犯本案有期徒刑以上之3罪，為累犯
    ，均應依刑法第47條第1項規定加重其刑。審酌被告之品行
    不佳（有上開前科）、智識程度為國小畢業、酒後駕駛機車
    行駛於道路罔顧自己及大眾之道路交通安全、犯罪之動機、
    目的、手段、所生之危害、生活經濟狀況不佳及被告犯罪後
    之態度等一切情狀，爰分別量處如主文所示之刑，並定應執
    行刑為有期徒刑7月，以示懲儆。
據上論斷，應依刑事訴訟法第273條之1第1項、第299條第1項前
段，刑法第185條之3、第320條第1項、第47條第1項、第51條第5
款，刑法施行法第1條之1，判決如主文。
本案經檢察官丙○○到庭執行職務
中    華    民    國    97    年    7     月    15    日
                  刑事第九庭    法  官  林勝利
以上正本證明與原本無異。
如不服本判決，應於判決送達後10日內，向本院提出上訴狀。
                                書記官  陳世勳
中    華    民    國    97    年    7     月    15    日
附錄本案論罪科刑法條全文：
中華民國刑法第185條之3
服用毒品、麻醉藥品、酒類或其他相類之物，不能安全駕駛動力
交通工具而駕駛者，處1年以下有期徒刑、拘役或科或併科15萬
元以下罰金。
中華民國刑法第320條
意圖為自己或第三人不法之所有，而竊取他人之動產者，為竊盜
罪，處5年以下有期徒刑、拘役或5百元以下罰金。
意圖為自己或第三人不法之利益，而竊佔他人之不動產者，依前
項之規定處斷。
前二項之未遂犯罰之。


司法院資訊處製作；財團法人民間司法改革基金會備份。
